臺灣高等法院臺中分院刑事判決　　　 100年度上訴字第1224號
上　訴　人
即　被　告　吳峻昊
選任辯護人　江彗鈴律師（法律扶助基金會）
上列上訴人因違反毒品危害防制條例等案件，不服臺灣南投地方
法院99年度訴字第132號中華民國100年3月29日第一審判決（起
訴案號：臺灣南投地方法院檢察署99年度偵字第324、875號），
提起上訴，本院判決如下：
    主  文
原判決關於如附表一所示部分，及定應執行刑部分，均撤銷。
吳峻昊犯如附表一所示之販賣第二級毒品罪，處如附表一「宣告
刑」欄所示之刑（含主刑、從刑）。
其餘上訴駁回（即附表二、三部分）。
上開撤銷改判部分（如附表一所示部分）及上訴駁回部分（即附
表二、三所示部分），應執行有期徒刑柒年，沒收部分併執行之
。
    事  實
一、吳峻昊明知毒品MDMA（亞甲基雙氧甲基安非他命，俗稱搖頭
    丸）及愷他命（Ketamine，俗稱K 他命）分屬毒品危害防制
    條例第2 條第2 項第2 款、第3 款所定之第二級毒品、第三
    級毒品，不得非法販賣、轉讓，竟以其所有並持用00000000
    00號行動電話1支（含SIM卡，該行動電話機具及SIM卡均未
    扣案）做為聯絡之工具，分別為下列行為：
(一)、吳峻昊意圖營利，基於販賣第二級毒品MDMA（下稱搖頭丸）
    及販賣第三級毒品愷他命（下稱愷他命）之犯意，持用上開
    行動電話，於98年11月13日凌晨2 時22分39秒，與曹勝翔持
    用之0000000000號行動電話聯絡交易方式後，於同日凌晨3
    時許，在南投縣草屯鎮麥當勞速食店前，同時以新臺幣（下
    同）1000元之價格販賣搖頭丸2 個及以500 元之價格販賣愷
    他命1 小包予曹勝翔，曹勝翔並當場交付1500元予吳峻昊，
    因而完成交易（詳細聯絡方式、交易時間、地點、毒品種類
    及數量、價格如附表一所示）。
(二)、吳峻昊另基於轉讓偽藥愷他命之犯意，分別於98年9 月30日
    8 時18分21秒、同日8 時29分38秒，持用上開行動電話，與
    陳宏瑋持用0000000000號行動電話聯繫後，於同日20時許，
    在南投縣南投市○○○路某加油站與陳宏瑋碰面，並應陳宏
    瑋要求，無償轉讓約0.1 公克之愷他命供陳宏瑋當場施用1
    次（詳細聯絡方式、轉讓時間、地點如附表二所示）。
(三)、吳峻昊又分別意圖營利，基於販賣愷他命之犯意，以上開同
    一行動電話及門號做為聯絡工具，以如附表三所示之聯絡交
    易方式，分別與如附表三所示之交易對象購買者互相聯絡後
    ，先後於附表三所示之地點，以如附表三所示之價格，分別
    販賣愷他命予如附表三所示之人（詳細聯絡方式、交易時間
    、地點、毒品種類及數量、價格均如附表三所示）。
二、嗣因南投縣政府警察局南投分局查知吳峻昊涉嫌販賣愷他命
    之情事，報請臺灣南投地方法院檢察署檢察官依通訊保障及
    監察法，向臺灣南投地方法院聲請核發98年聲監字第138 號
    及98年聲監續字第324號通訊監察書，對吳峻昊持用之上揭
    行動電話實施通訊監察，因而查悉上情。
三、案經南投縣政府警察局南投分局報告臺灣南投地方法院檢察
    署檢察官偵查起訴。
    理  由
壹、程序部分（證據能力部分）
一、證人曹勝翔、陳宏瑋、林家暘、石政弘、周宗民、石政民、
    詹勝傑、甯伯霖、曾玠翔於檢察官偵查中之證述：
(一)、按被告以外之人於偵查中向檢察官所為陳述，除顯有不可信
    之情況者外，得為證據，刑事訴訟法第159 條之1 第2 項定
    有明文。又上開規定乃現行法對於傳聞法則之例外所建構之
    證據容許範圍之一，依其文義及立法意旨，尚無由限縮解釋
    為檢察官於訊問被告以外之人）含共同被告、共犯、被害人
    、證人等）之程式，須經給予被告或其辯護人對該被告以外
    之人行使反對詰問權之機會者，其陳述始有證據能力之可言
    。所謂「顯有不可信之情況」，應審酌被告以外之人於陳述
    時之外在環境及情況，例如陳述時之心理狀況、有無受到外
    力干擾等，以為判斷之依據。偵查中檢察官訊問證人，旨在
    蒐集被告之犯罪證據，以確認被告嫌疑之有無及內容，與審
    判中透過當事人之攻防，經由詰問程式調查證人以認定事實
    之性質及目的有別。偵查中辯護人僅有在場權及陳述意見權
    ，並無詰問證人之權利，此觀刑事訴訟法第245 條第2 項前
    段之規定甚明。又同法第248 條第1 項係規定檢察官「訊問
    證人時，如被告在場者，被告得親自詰問」，故祇要被告在
    場而未經檢察官任意禁止者，即屬已賦予其得詰問證人之機
    會，被告是否親自詰問，在所不問；同條第2 項前段規定「
    預料證人於審判時不能訊問者，應命被告在場」，就訊問證
    人時應否命被告在場，則委之於檢察官之判斷。凡此，均尚
    難謂係檢察官訊問證人之程式必須傳喚被告使其得以在場之
    規定。故偵查中檢察官訊問證人，雖未經被告親自詰問，或
    因被告不在場而未給予其詰問之機會者，該證人所為之陳述
    ，並非所謂之「顯有不可信之情況」，而得據以排除其證據
    能力。惟上開偵查中之陳述因未經被告詰問，此項詰問權之
    欠缺，除有刑事訴訟法第159 條之3 各款情形外，非不得於
    審判中由被告行使已補正，而完足為經合法調查之證據（最
    高法院97年度台上字第1653號、98年度台上字第367 號判決
    意旨參照）。又是否行使詰問權，屬當事人之自由，倘當事
    人捨棄詰問權，自無不當剝奪當事人詰問權行使之可言（最
    高法院99年度台上字第5082 號判決要旨亦揭櫫甚明）。
(二)、查，原審審理中業經傳喚證人石政民到庭證述，此部分自屬
    已保障被告對上開證人先前證詞之反對詰問權。而被告及其
    辯護人並未聲請傳喚證人曹勝翔、陳宏瑋、林家暘、石政弘
    、周宗民、詹勝傑、甯伯霖、曾玠翔到庭作證，但被告上訴
    後，在本院準備程序、審理程序多次陳述「無其他證據請求
    調查」等語（見本院卷第41、66頁），可認其已捨棄對證人
    曹勝翔、陳宏瑋、林家暘、石政弘、周宗民、詹勝傑、甯伯
    霖、曾玠翔之反對詰問權。是依上說明，本院認證人曹勝翔
    、陳宏瑋、林家暘、石政弘、周宗民、石政民、詹勝傑、甯
    伯霖、曾玠翔於檢察官偵查中具結後證言，具有證據能力，
    且已經合法調查，得作為認定犯罪事實之判斷依據。至於，
    其證言是否足以證明檢察官主張之犯罪事實，則屬證明力之
    問題，縱使其證明力不足，仍無礙於其證言有證據能力。
二、證人曹勝翔、陳宏瑋、林家暘、石政弘、周宗民、石政民、
    詹勝傑、甯伯霖、曾玠翔於警詢證述之證據能力：
(一)、復按被告以外之人（包括證人、鑑定人、告訴人、被害人及
    共同被告等）於審判外之陳述雖不符刑事訴訟法第159條之1
    至之4等四條之規定，而經當事人於審判程序同意作為證據
    ，法院審酌該言詞陳述或書面陳述作成時之情況，認為適當
    者，亦得為證據；當事人、代理人或辯護人於法院調查證據
    時，知有刑事訴訟法第159條第1項不得為證據之情形，而未
    於言詞辯論終結前聲明異議者，視為有前項之同意，同法第
    159條之5定有明文。立法意旨在於傳聞證據未經當事人之反
    對詰問予以核實，原則上先予排除。惟若當事人已放棄反對
    詰問權，於審判程序中表明同意該等傳聞證據可作為證據；
    或於言詞辯論終結前未聲明異議，基於尊重當事人對傳聞證
    據之處分權，及證據資料愈豐富，愈有助於真實發見之理念
    ，且強化言詞辯論主義，使訴訟程序得以順暢進行，上開傳
    聞證據亦均具有證據能力。
(二)、本件證人曹勝翔、陳宏瑋、林家暘、石政弘、周宗民、石政
    民、詹勝傑、甯伯霖、曾玠翔等人固曾於警詢中為陳述，其
    性質雖屬傳聞證據，惟查無符合同法第159條之1至之4等前4
    條之情形，其等所為之上開警詢筆錄內容，業經法院審理時
    予以提示並告以要旨，且各經檢察官、被告及辯護人等人表
    示意見。當事人已知上述筆錄乃傳聞證據，且均未於言詞辯
    論終結前對該等筆錄內容聲明異議，依上開規定，是其等於
    警詢中之證言已擬制同意其有證據能力，本院審酌上開筆錄
    作成時，較無人情施壓或干擾，亦無不當取供之情形，認為
    以之作為本案之證據亦屬適當，是其等於警詢中之證言自具
    有證據能力。
三、再按有事實足認被告或犯罪嫌疑人涉犯有最輕本刑為三年以
    上有期徒刑之罪嫌，並危害國家安全或社會秩序情節重大，
    而有相當理由可信其通訊內容與本案有關，且不能或難以其
    他方法蒐集或調查證據者，得發通訊監察書。通訊監察書，
    偵查中由檢察官依司法警察機關聲請或依職權以書面記載通
    訊保障及監察法第11條之事項，並敘明理由、檢附相關文件
    ，聲請該管法院核發，96年12月11日修正施行之通訊保障及
    監察法第5 條第1 項第1 款、第2 項定有明文。是如依上開
    程序之通訊監察所取得之證據，即屬依法定程序所取得，自
    有證據能力。本案對被告所使用之門號0000000000號行動電
    話之通訊監察，係檢察官依法向臺灣南投地方法院聲請，由
    同院核發實施，本件監聽業經同院於98年9月28日核發之98
    年度聲監字第138號通訊監察書（監聽電話0000000000號行
    動電話）、同年10月27日核發之98年度聲監續字第158號通
    訊監察書（監聽電話0000000000號行動電話），此有附卷載
    明監聽對象及監聽時間等相關內容之通訊監察書及電話附表
    均影本各1份在卷可稽（見原審卷第41至42、44至45頁），
    是該通訊監察譯文（詳後所述）取得之合法性無疑，自有證
    據能力。又按偵查犯罪機關單方面製作之監聽譯文，若被告
    或訴訟關係人對其真實性並無爭執，自得採為證據（最高法
    院93年度台上字第6510號判決意旨參照）。本件被告、辯護
    人、檢察官等對於通訊錄音所譯成通訊監察譯文之真正亦不
    爭執，且本案通訊監察譯文並於本院審理時經合法調查，則
    此項通訊監察之譯文自具有證據能力。
四、被告（此不同於被告以外之人）之自白，非出於強暴、脅
    迫、利誘、詐欺、疲勞訊問、違法羈押或其他不正之方法，
    且與事實相符者，得為證據，刑事訴訟法第156條第1項定有
    明文。本件被告於警詢、偵訊、原審、本院訊問時之自白（
    包括部分自白）部分，被告及其辯護人於本院審理時均未提
    出其他可供證明被告下列經本院所引用之自白（包括部分自
    白）部分，究有如何之遭受「強暴、脅迫、利誘、詐欺、疲
    勞訊問、違法羈押或其他不正之方法」始為自白之證據，以
    供本院得以即時調查審認，並參酌上開所述證據部分之證據
    等，均足認被告下列經本院所引用之自白（包括部分自白）
    部分，其與事實相符者，依法自得為證據。
貳、實體部分
一、認定事實所憑之證據及理由
(一)、事實欄一、(一)所示部分：
  1.被告吳峻昊有於如附表一所示之時間、地點，以如附表一所
    示之交易方式，以如附表一所示之交易價格，同時販賣如附
    表一所示之搖頭丸2 個及愷他命1 包予證人曹勝翔一情，業
    據被告於警詢、偵訊、原審及本院審理中均坦承不諱（見99
    年度偵字第324號卷第383至384、407頁、原審卷第27、82、
    181頁、本院卷第40頁背面、第69頁背面）。
  2.又證人曹勝翔（代號B ）於98年11月13日2 時22分39秒，持
    用0000000000號行動電話，撥打被告（代號A ）持用000000
    0000號行動電話，雙方對話如下：「B ：哥你在那裡？在『
    勇仔』他家哦？A ：我在『山月』阿。B ：草屯『山月』阿
    ？A ：對阿。B ：我問你你那『不累布以包包』是5 嗎？如
    我拿2 包『不累布以包包』及一杯飲料可以算1500嗎？A ：
    我算一下。B ：你才少賺100 而已。A ：你都幫我算好了哦
    。B ：就500 、500 、500 嗎？A ：好啦。B ：你給我欠兩
    天哦，我從沒欠過你。A ：等一下打給你。」（通訊監察譯
    文見99年度偵字第324 號卷第48頁）。
  3.證人曹勝翔於警詢及偵訊時均證述：門號0000000000號行動
    電話係伊本人聲請使用，伊係以上開行動電話撥打被告持用
    之0000000000號行動電話與被告聯繫購買搖頭丸及愷他命事
    宜，警方提示上開98年11月13日2 時22分39秒之通話譯文內
    容中，「不累布以包包」係搖頭丸種類，有花花公子兔子圖
    案，「一杯飲料」係指愷他命，「500 」即指500 元，伊於
    同日凌晨3 時許，在南投縣草屯鎮麥當勞前，向被告購買搖
    頭丸1000元及愷他命500 元等語（見99年度偵字第324 號卷
    第37至38、74頁）。
  4.經核被告上開自白與證人曹勝翔證述之情節相符，復有上開
    通訊監察譯文可佐，被告此部分販賣搖頭丸及愷他命予證人
    曹勝翔之事實，堪予認定。
(二)、事實欄一、(二)所示部分：
  1.被告於如附表二所示之時間，以如附表二所示之聯繫方式與
    證人陳宏瑋聯繫後，於附表二所示之地點，無償轉讓0.1 公
    克之偽藥愷他命予證人陳宏瑋施用一情，業據被告於警詢、
    偵訊、原審及本院均供認不諱（見99年度偵字第324號卷第
    385、407頁、原審卷第27、82、181、184頁、本院卷第40頁
    背面、第69頁背面）。
  2.又證人陳宏瑋（代號B ）分別於98年9 月30日8 時18分21秒
    、同日8 時29分38秒，持用0000000000號行動電話，撥打被
    告（代號A ）持用之0000000000號行動電話，雙方對話如下
    ：「B ：喂！A ：再一下子等我。B ：現在可以過去了嗎？
    A：可以。B：好。」「B：你到哪裡了？A：快到了，再2分
    鐘就到了。B：好。」（通訊監察譯文見99年度偵字第324號
    卷第90頁）。
  3.證人陳宏瑋於警詢時證述：伊於98年9月30日8時18分21秒及
    同日8 時29分38秒與被告通話後，於同日20時至21時許，在
    南投縣南投市○○路一家加油站，與被告會合，被告拿出一
    點愷他命給伊看，伊試吸一些愷他命後，覺得被告價錢太高
    ，量又少，伊身上錢不夠，所以就離開了等語（見99年度偵
    字第324 號卷第80至81頁）；復於偵訊時證稱：伊於98年9
    月30日打電話給被告，伊在南投縣南投市○○○路某加油站
    前與被告碰面，被告拿出夾鍊袋裝的愷他命一小包，伊覺得
    數量太少，伊身上錢也不夠，被告就說要給伊吸，就倒一點
    愷他命給伊，伊在被告與被告朋友開來的車上當場施用愷他
    命1 次等語（見99年度偵字第324 號卷第115 頁）。
  4.是依證人陳宏瑋上開證述，其與被告碰面後，因被告拿出之
    愷他命數量太少，其身上錢不夠，致未向被告購買愷他命，
    足認被告與證人陳宏瑋就販賣愷他命之數量及價格並未達成
    合意，自與販賣行為有間。而被告事後在車上無償轉讓0.1
    公克之愷他命予證人陳宏瑋施用之事實，業據被告供認不諱
    ，核與證人陳宏瑋上開證述之情節相符，復有上開通訊監察
    譯文可佐，此部分之事實，堪予認定。
(三)、就事實欄一、(三)所示部分：
  1.附表三編號1所示，被告販賣愷他命予林家暘部分：
  被告分別於98年10月10日19時17分4 秒、同日19時22分28秒
    ，持用0000000000號行動電話與證人林家暘持用之00000000
    00號行動電話通話，待約妥交易地點後，於同日19時30分許
    ，在南投縣草屯鎮○○路與登輝路口之7-11便利商店前，販
    賣愷他命1 包予證人林家暘，證人林家暘並當場交付600 元
    予被告，完成交易一情，業據被告於警詢、偵訊、原審及本
    院審理中均坦承不諱（見99年度偵字第324號卷第385、407
    頁、原審卷第27、82、182頁、本院卷第40頁背面、第69頁
    背面）。
  又證人林家暘（代號B ）於98年10月10日19時17分4 秒、同
    日19時22分28秒，持用0000000000號行動電話，撥打被告（
    代號A ）持用000000 0000 號行動電話，雙方對話如下：「
    B ：我阿珠朋友。A ：哦。B ：00去找你。A ：對呀。B ：
    你在哪裡。A ：草寮。B ：你們可以來同德。A ：你要借幾
    個。B ：1 個。A ：沒辦法過來草寮這裡。B ：等下打給你
    。」「B：那在7-11那裡等。A：多久會到。B：10分鐘。A：
    好。」（通訊監察譯文見99年度偵字第324號卷第12 5頁）
    。
  證人林家暘於警詢時證述：警方提示之98年10月10日伊與被
    告通話之監聽譯文內容，係伊持用0000000000號行動電話撥
    打被告之0000000000號行動電話，向被告聯繫購買愷他命事
    宜，譯文中「你要借幾個」是被告問伊要購買幾個愷他命，
    伊回答說要購買1 個，本次係於同日19時30分許，在南投縣
    草屯鎮○○路與登輝路口之7-11便利商店前交易等語（見99
    年度偵字第324 號卷第120 至121 頁）；復於偵訊時證述：
    於98年10月10日，伊以0000000000號行動電話撥打被告持用
    之0000000000號行動電話，伊問被告在哪裡，被告說要借多
    少，伊說伊是阿珠的朋友，被告說他在草屯療養院附近，叫
    伊過去，伊就與被告約在草屯療養院附近的7-11便利商店前
    ，於通話後5 至10分鐘，伊就騎車赴約，跟被告購買愷他命
    1 包，伊當場交付600 元給被告，被告當場交愷他命給伊等
    語（見99年度偵字第324 號卷第138 頁）。
  經核上開被告自白與證人林家暘證述之情節相符，復有上開
    通訊監察譯文可佐，被告此部分販賣愷他命予證人林家暘之
    事實，堪予認定。
  2.就附表三編號2所示，被告販賣愷他命予石政弘部分：
  被告分別於98年10月11日凌晨1 時25分21秒、同日凌晨1 時
    35分15秒，持用0000000000號行動電話與證人石政弘持用之
    0000000000號行動電話通話後，待約妥交易愷他命之數量、
    價格及交易及地點後，於同日凌晨某時許，在南投縣草屯鎮
    新天地夜市停車場大門前，販賣愷他命7 包予證人石政弘，
    證人石政弘並當場交付4200元予被告，完成交易一情，業據
    被告於警詢、偵訊、原審及本院審理中均坦承不諱（見99年
    度偵字第324號卷第38 2、407頁、原審卷第27、82、182頁
    、本院卷第40頁背面、第69頁背面）。
  又證人石政弘（代號B ）分別於98年10月11日凌晨1 時25分
    21秒、同日凌晨1 時35分15秒，持用0000000000號行動電話
    ，撥打被告（代號A ）持用0000000000號行動電話，雙方對
    話如下：「B ：喂，金毛，我良的哥。A ：哦。B ：你那裡
    有嗎。A ：有啊。B ：你那裡有多少，5 或多少。A ：600
    。B ：有比較便宜的嗎。A ：沒有。B ：你們都出量大的，
    那我7 支啦。A ：那要等一下，因我在草屯。B ：我現在在
    草屯。A ：草屯那裡。B ：我在霧峰現在要下去，要在哪裡
    等？A ：你走哪條路？B ：舊路。A ：烏溪橋嗎。B ：對。
    A ：那在新天地等。B ：好。A ：多久到？B ：5 至10分鐘
    。A：好。」「B：過來了嗎？A：再5分鐘就到了。B ：好。
    」（通訊監察譯文見99年度偵字第324號卷第276頁）。
  證人石政弘於警詢時證述：伊於98年10月11日凌晨某時許，
    在南投縣草屯鎮新天地夜市停車場大門口，向綽號「金毛」
    之被告購買愷他命7 小包，共4200元等語（見99年度偵字第
    324 號卷第268 頁）；復於偵訊中證稱：伊於98年10月11日
    凌晨1 時40分許，在南投縣草屯鎮新天地夜市大門口，向被
    告購買愷他命7 包，被告有交付7 包愷他命予伊，伊給被告
    4200元等語（見99年度偵字第324 號卷第303 頁）。
  經核上開被告自白與證人石政弘證述之情節相符，復有上開
    通訊監察譯文可佐，被告此部分販賣愷他命予證人石政弘之
    事實，堪予認定。
  3.就附表三編號3所示，被告販賣愷他命予石政弘部分：
  被告持用0000000000號行動電話，分別於98年11月12日20時
    59分25秒、同日21時3 分26秒與證人石政弘持用之00000000
    00號行動電話通話，待約妥交易愷他命之數量及價格後，於
    同日21時許，在南投縣南投市○○路○ 段82號證人石政弘住
    處，以700 元之價格，販賣愷他命1 包予證人石政弘一情，
    業據被告於警詢、偵訊、原審及本院審理中均坦承不諱（見
    99年度偵字第324號卷第382至383、407頁、原審卷第27、82
    、182頁、本院卷第40頁背面、第69頁背面）。
  又證人石政弘（代號B ）分別於98年11月12日20時59分25秒
    、同日21時3 分26秒，持用0000000000號行動電話，撥打被
    告（代號A ）持用000000 0000 號行動電話，雙方對話如下
    ：「B ：金毛。A ：我『石頭』啦。B ：你身上有黑？A ：
    有啊。B ：價錢呢？A ：6 阿。B ：你過來我家。A ：要叫
    幾個。B：叫1個。A：等一下打給你。」「B：金毛。A：你
    不用過來了。B：東西賣多少？A：附罐子7阿。B ：好啦，
    你過來。A：現金哦。B：對啦。」（通訊監察譯文見99年度
    偵字第324號卷第277頁）。
  證人石政弘於警詢時證稱：警方提示之98年11月12日兩通電
    話譯文，係伊撥打電話予被告，要向被告購買愷他命，當天
    21時許，被告將愷他命拿至伊家中，伊向被告購買700 元之
    愷他命1 小包等語（見99年度偵字第324 號卷第269 頁）；
    復於偵訊時證稱：伊於98年11月12日打電話給被告，要被告
    到伊家中，於98年11月12日（偵訊筆錄誤載為18日）21時20
    分許，被告到伊家交付愷他命1 包予伊，伊拿700 元給被告
    等語（見99年度偵字第324 號卷第303 頁）。
  經核上開被告自白與證人石政弘證述之情節相符，復有上開
    通訊監察譯文可佐，被告此部分販賣愷他命予證人石政弘之
    事實，堪予認定。
  4.就附表三編號4所示，被告販賣愷他命予周宗民部分：
  被告於98年10月12日凌晨0 時49分26秒，持用0000000000號
    行動電話與證人周宗民持用之0000000000號行動電話通話後
    ，於同日凌晨1 時30分許，在南投縣草屯鎮新天地夜市，以
    500 元之價格，販賣愷他命1 包予證人周宗民一情，業據被
    告於警詢、偵訊、原審及本院審理中均坦承不諱（見99年度
    偵字第324號卷第383、407頁、本院卷第27、82、183頁、本
    院卷第40頁背面、第69頁背面）。
  又被告（代號A ）持用0000000000號行動電話，於98年10月
    12日凌晨0 時49分26秒，撥打證人周宗民（代號B ）持用00
    00000000號行動電話，雙方對話如下：「A ：我紹偉朋友，
    你在那裡。B ：夜市阿。A ：夜市哪裡？B ：夜市圓環這裡
    ，對面有一家賣電腦順發你知道嗎？A ：知道。B ：我在這
    裡等你，到了打給我。A ：好。」（通訊監察譯文見99年度
    偵字第324 號卷第247 頁）。
  證人周宗民於警詢時證稱：警方提示於98年10月12日0 時49
    分26秒伊與被告通話之譯文內容，係被告販賣愷他命予伊，
    雙方在南投縣草屯鎮某夜市內交易等語（見99年度偵字第32
    4 號卷第239 頁）；復於偵訊時證稱：伊與被告通話後，雙
    方約在南投縣草屯鎮新天地大賣場外的夜市見面，被告本來
    跟伊說2 包愷他命賣1200元，伊覺得太貴，後來被告先離開
    ，過約10、20分鐘，約1 點半，被告又回來新天地夜市，伊
    問被告可不可以賣便宜一點，被告即以500 元之價格販賣愷
    他命1 包予伊等語（見99年度偵字第324 號卷第248 頁）。
  經核上開被告自白與證人周宗民證述之情節相符，復有上開
    通訊監察譯文可佐，被告此部分販賣愷他命予證人周宗民之
    事實，堪予認定。
  5.就附表三編號5所示，被告販賣愷他命予石政民部分：
  被告於98年8 月間之某日，持用0000000000號行動電話與證
    人石政民持用之0000000000號行動電話通話後，在南投縣南
    投市○○○路82號，以400 元之價格，販賣愷他命1 包約0.
    7公克予證人石政民一情，業據被告於偵訊、原審及本院審
    理中均坦承不諱（見99年度偵字第324號卷第407、原審卷第
    183頁、本院卷第40頁背面、第69頁背面）。
  又證人石政民於警詢時證述：伊與綽號「金毛」之被告曾當
    面交易1 次，伊係以400 元之價格向被告購買愷他命等語（
    見99年度偵字第324 號卷第254 頁）；復於本院審理時證述
    ：伊是在98年7 月或8 月間，使用借來的行動電話00000000
    00號撥打電話予被告，約在南投縣南投市○○○路82號伊住
    處，向被告購買0.7 公克之愷他命1 次等語（見本院卷第14
    7 頁）。
  證人石政民於警詢及偵訊中固證述：伊係於98年7 月間，向
    被告購買愷他命1 次，價格400 元云云。惟查，被告於97年
    7 月30日入伍，至98年7 月30日退伍一節，有南投縣後備指
    揮部99年4 月22日後南投動字第0990001521號函在卷足憑（
    見原審卷第70頁），且證人石政民於原審審理時證述：伊記
    得是98年7月或8月間向被告購買愷他命，伊只有跟被告買過
    1次愷他命，伊向被告買愷他命時，被告已經退伍等語（見
    原審卷第147、149頁）。是依證人石政民上開證述，其向被
    告購買愷他命是98年7月或8月間，其僅有向被告購買過1次
    愷他命，即係被告退伍後，其向被告購買過愷他命1次。堪
    認證人石政民向被告購買愷他命之時間，應係在98年7月31
    日後（含98年7月31日）之某日。
  經核被告上開自白與證人石政民證述之情節相符，應堪採信
    ，被告此部分販賣愷他命予證人石政民之事實，堪認屬實。
  6.就附表三編號6所示，被告販賣愷他命予詹勝傑部分：
  被告於98年10月15日15時40分10秒，持用0000000000號行動
    電話與證人詹勝傑持用之0000000000號行動電話通話後，於
    同日18時許，在南投縣草屯鎮某街上，以500 元之價格，販
    賣愷他命1 包予證人詹勝傑一情，業據被告於警詢、偵訊、
    原審及本院審理中均坦承不諱（見99年度偵字第324號卷第
    384 、407頁、原審卷第27、82、183頁、本院卷第40頁背面
    、第69頁背面）。
  又被告（代號A ）持用0000000000號行動電話，於98年10月
    15日15時40分10秒，撥打證人詹勝傑（代號B ）持用000000
    0000號行動電話，雙方對話如下：「A ：喂。B ：嘿。A ：
    你昨天打給我喔。B ：嗯，要跟你說那個。A ：你在睡喔，
    你說多少？B ：有比較便宜的。A ：多便宜？B ：ㄟ，3000
    哪。A ：誰的？B ：竹山那邊。A ：小賢他朋友喔〈雙方在
    閒聊〉。B ：我還差你多少？A ：你靠爸喔，說話大舌頭。
    B ：我還差你多少？A ：16。B ：那麼多。A ：嗯。」（通
    訊監察譯文見99年度偵字第324 號卷第153 頁）。
  又證人詹勝傑於警詢時證述：警方提示之98年10月15日15時
    40分10秒該通訊監察譯文內容，係伊與被告聯繫購買毒品事
    宜之通聯，伊係於日18時許，在南投縣草屯鎮街上，以500
    元之價格，向被告購買愷他命1 公克等語（見99年度偵字第
    324 號卷第146 頁）。
  經核上開被告自白與證人詹勝傑證述之情節相符，復有上開
    通訊監察譯文可佐，被告此部分販賣愷他命予證人詹勝傑之
    事實，堪予認定。
  7.就附表三編號7所示，被告販賣愷他命予甯伯霖部分：
  被告於98年10月14日21時52分35秒，持用0000000000號行動
    電話與證人甯伯霖持用之0000000000號行動電話通話後，於
    翌日（即15日）晚間某時許，在南投縣草屯鎮新天地夜市，
    以500 元之價格，販賣愷他命1 包予證人甯伯霖，然證人甯
    伯霖並未交付500元予被告一情，業據被告於偵訊、原審及
    本院審理中均坦承不諱（見99年度偵字第324號卷第407頁、
    原審卷第27、82、184頁、本院卷第40頁背面、第69頁背面
    ）。
  又被告（代號A ）持用0000000000號行動電話，於98年10月
    14日21時52分35秒，撥打證人甯伯霖（代號B ）持用000000
    0000號行動電話，雙方對話如下：「B ：喂。A ：我這邊現
    在有了。B ：喔。A ：如果要再打給我。B ：好。」（通訊
    監察譯文見警第217 頁）。
  又證人甯伯霖於偵訊時證稱：被告於98年10月14日21時52分
    許，撥打電話給伊，說他那邊有「方便」，「方便」是指他
    有愷他命，被告問伊有沒有需要，有需要再打給被告，伊於
    隔天或當天晚上晚一點，就打電話給被告，叫被告送愷他命
    到南投縣草屯鎮新天地夜市，被告即拿1 包價值約4 、5 百
    元之愷他命給伊，伊當時身上錢不夠，所以就先欠著，還沒
    有給被告錢等語（見99年度偵字第324 號卷第198 頁）。
  經核上開被告自白與證人甯伯霖證述之情節相符，復有上開
    通訊監察譯文可佐，被告此部分販賣愷他命予證人甯伯霖之
    事實，堪予認定。
  8.就附表三編號8所示，被告販賣愷他命予曾玠翔部分：
  被告於98年10月15日凌晨1 時38分許，在南投縣草屯鎮新天
    地夜市，以800 元之價格，販賣愷他命1 包予證人曾玠翔一
    情，業據被告於偵訊、原審及本院審理中均坦承不諱（見99
    年度偵字第324號卷第384、407頁、原審卷第27、82、184頁
    、本院卷第40頁背面、第69頁背面）。
  又證人曾玠翔（代號B ）分別於98年10月15日1 時1 分59秒
    、同日1 時13分9 秒、同日1 時38分29秒，持用0000000000
    號行動電話撥打被告（代號A ）持用0000000000號行動電話
    ，雙方對話如下：「A ：喂。B ：你在做什麼？A ：我在無
    聊阿，愛睏。B ：你那邊還有嗎？A ：有啊。B ：想要拿ㄟ
    。A ：你又要拿喔，你那邊又沒了嗎？B ：沒了。A ：你那
    麼強喔，你自己而已ㄟ。B ：那天我拿就用完了。A ：是喔
    ，可是我現在想睡覺。B ：你在草屯喔？A ：嗯。B ：草屯
    哪裡？A：不然我再打給你。B：喔。」「A：喂，我等一下
    就出去了。B：你說等一下就出來喔。A：等一下。B ：再等
    一下嗎？好，你要過來我家這邊嗎？A：喔，你家有夠遠。B
    ：你在草屯哪？A：不然一人跑一半比較不會那麼遠。B：那
    差不多在虎山路那邊，那你出門再說啦。A：虎山國小那邊
    也可以。B：好阿。A：我再打給你，你要多少？B：我要2瓶
    。A：好。」、「B：喂，到了喔？A：出門了沒？B：出門了
    。A：全家好嗎？B：那個全家是虎山路嗎？A：不然虎山國
    小好了。B：好阿。」（通訊監察譯文見99年度偵字第324號
    卷第215至216頁）。
  又證人曾玠翔於警詢時證稱：警方提示於98年10月15日1 時
    1 分59秒、同日1 時13分9 秒、同日1 時38分29秒伊與被告
    之通聯譯文，係伊與被告聯絡後，跟被告約在南投縣草屯鎮
    ○○路虎山國小側門，向跟被告購買愷他命2 包，共800 元
    等語（見99年度偵字第324 號卷第204 至206 頁）。
  經核上開被告自白與證人曾玠翔證述之情節相符，復有上開
    通訊監察譯文可佐，被告此部分販賣愷他命予證人曾玠翔之
    事實，堪予認定。
  9.就附表三編號9所示，被告販賣愷他命予曾玠翔部分：
  被告於98年10月17日凌晨1 時50分25秒許，與證人曾玠翔電
    話聯繫後，於同日2 時20分許，在南投縣草屯鎮草屯療養院
    附近，以1200元之價格，販賣愷他命1 包予證人曾玠翔一情
    ，業據被告於偵訊、原審及本院審理中均坦承不諱（見99年
    度偵字第324號卷第384、407頁、原審卷第27、82、184頁、
    本院卷第40頁背面、第69頁背面）。
  又被告（代號A ）於98年10月17日凌晨1 時50分25秒許，持
    用0000000000號行動電話撥打證人曾玠翔（代號B ）持用之
    0000000000號行動電話，雙方對話如下：「B ：喂，起來了
    喔。A ：嗯。B ：還是我過去你那邊拿就好，你不用出來。
    A ：喂，提示你知道在哪嗎？B ：小黑，在我這邊，他會帶
    路。A ：也是可以。B ：我順便問『東民』要不要。A ：對
    喔，他有打給我，你順便問他一下好了。B ：喂，你在做什
    麼？（換人聽）A ：我在睡覺阿。B ：你沒有要出門喔？A
    ：我沒辦法出門阿，在朋友這邊，『阿祥』不是要過來拿？
    B ：你還有要出門嗎，我是剛回來他剛好在這邊講電話。A
    ：『阿祥』不是說要過來拿嗎？B ：不要啊，要等你。A ：
    哭爸喔，我沒辦法出門啦。B ：你在草屯喔？A ：嗯啊。B
    ：真的假的，好啦，我叫他跟你說。B ：喂，還是我現在過
    去你那邊拿？（換人聽）A ：好阿，你多久會到？你要到的
    時候打給我，我下去等你。B ：好。」（通訊監察譯文見99
    年度偵字第324 號卷第216 頁）。
  證人曾玠翔於警詢時證述：警方提示之98年10月17日1 時50
    分25秒該通通聯譯文之內容，係伊與被告聯繫購買愷他命之
    內容，伊於通話後同日2 時20分左右，在南投縣草屯鎮草屯
    療養院附近，以1200元，向被告購買愷他命2 包等語（見99
    年度偵字第324 號卷第206 至207 頁）。
  經核上開被告自白與證人曾玠翔證述之情節相符，復有上開
    通訊監察譯文可佐，被告此部分販賣愷他命予證人曾玠翔之
    事實，堪予認定。
(四)、又，被告販賣第二級毒品搖頭丸、第三級毒品愷他命之利潤
    ，大約二成左右乙節，業經被告在本院供述明確（見本院卷
    第69頁背面）。益徵被告確有為如附表一、三所示之販賣搖
    頭丸、愷他命以營利之意圖甚明。
二、論罪科刑之理由：
(一)、按搖頭丸、愷他命依序為毒品危害防制條例第2條第2項第2
    款、第3款規定之第二級毒品及第三級毒品，其中第二級毒
    品搖頭丸不得持有、販賣；第三級毒品愷他命不得販賣。核
    被告就事實欄一、(一)所為，係犯毒品危害防制條例第4條第2
    項之販賣第二級毒品罪及同條例第4條第3項販賣第三級毒品
    罪（即附表一部分）；被告就事實欄一、(三)所為，係犯同條
    例第4條第3項之販賣第三級毒品罪（即附表三部分）。被告
    於販賣搖頭丸前，持有搖頭丸之低度行為，應為販賣搖頭丸
    之高度行為所吸收，不另論罪。
(二)、查毒品危害防制條例前於98年5月4日經立法院3讀通過修正
    部分條文，於同年5月20日經總統以華總一義字第098001251
    41號令公布，而於同年5月22日生效，而被告本件所為販賣
    第二級毒品搖頭丸、第三級毒品愷他命之犯行，犯罪時間在
    98年5月22日之後，自應適用修正後即現行之毒品危害防制
    條例。檢察官認被告就附表一及附表三所為，係涉犯修正前
    毒品危害防制條例第4條第2項、第3項之販賣第二級、第三
    級毒品罪嫌容有誤會，附此敘明。
(三)、又愷他命係行政院依管制藥品管理條例第3條第2項核定公告
    之第三級管制藥品，應屬藥事法所稱之藥品管理，同時亦係
    毒品危害防制條例第2條第2項第3款所規定之第三級毒品，
    惟依行政院衛生署食品藥物管理局99年6月9日FDA藥字第099
    0026794號函附之歷年來經公告禁止使用、販售之禁藥明細
    表，愷他命尚未列屬藥事法第22條第1項第1款所稱經行政院
    衛生署明令公告禁止製造、調劑、輸入、輸出、販賣或陳列
    之毒害藥品之禁藥。又管制藥品須有醫師處方，始得調劑、
    供應，藥事法第60條定有明文，則合法來源之管制藥品基本
    上係供醫療使用，且醫師開立管制藥品均視醫療目的有一定
    數量，要無在外流通之可能，是被告所轉讓予證人陳宏瑋之
    愷他命並無醫師處方，自非合法調劑、供應，顯係未經核准
    ，擅自製造之愷他命；而國內復屢查獲違法製造愷他命之案
    例，且被告轉讓之愷他命亦無其他積極證據足認係國外輸入
    ，是被告轉讓之愷他命，應為國內違法製造之偽藥，堪予認
    定。又按愷他命固屬毒品危害防制條例第2條第2項第3款規
    定之第三級毒品，然亦屬藥事法所稱之偽藥，藥事法第83條
    就明知為偽藥而轉讓者復有處罰明文，故明知愷他命為偽藥
    而轉讓予他人者，除構成毒品危害防制條例第8條第3項之轉
    讓第三級毒品罪外，亦構成藥事法第83條第1項之轉讓偽藥
    罪，此係同一犯罪行為而同時有兩種法律可資處罰之法條（
    規）競合情形，應依重法優於輕法、後法優於前法等法理，
    擇一處斷（最高法院96年度台上字第3582號判決意旨參照）
    。查93年1月9日起施行之毒品危害防制條例第8條第3項轉讓
    第三級毒品罪，最重法定本刑為3年以下有期徒刑，得併科
    新臺幣30萬元以下罰金，而93年4月21日修正後藥事法第83
    條第1項轉讓偽藥罪之法定本刑為「七年以下有期徒刑，得
    併科新台幣五百萬元以下罰金」。本件被告轉讓偽藥愷他命
    予證人陳宏瑋施用1次，重量約0.1公克一情，業據被告於原
    審供述明確（見原審卷第184頁），已如上述，其轉讓愷他
    命之數量並未逾行政院98年11月20日院臺法字第0980073647
    號令頒轉讓毒品加重其刑之數量標準第3條關於第三級毒品
    淨重20公克以上之規定，是被告轉讓愷他命之數量，並無依
    毒品危害防制條例第8條第6項之規定加重其刑至二分之一之
    情形，則藥事法第83條第1項之罪之法定本刑，顯較毒品危
    害防制條例第8條第3項之罪之法定本刑為重，依前述「重法
    優於輕法」之法理，本件被告轉讓偽藥愷他命予證人陳宏瑋
    之行為，自應優先適用藥事法第83條第1項之規定處斷。是
    核被告如事實欄一、(二)所為，係犯藥事法第83條第1項之轉
    讓偽藥罪（即附表二部分）。檢察官起訴意旨就被告此部分
    轉讓愷他命之犯行，認係涉犯毒品危害防制條例第8條第3項
    之轉讓第三級毒品罪嫌，尚有誤會，惟此部分之基本社會事
    實同一，應依法變更起訴法條。
(四)、又，本案並無積極證據證明被告持有搖頭丸、愷他命之純質
    淨重有各達20公克以上，自不生適用毒品危害防制條例第11
    條第4項、第5項（即持有第二級毒品達一定數量罪、持有第
    三級毒品達一定數量罪）規定之問題。此外，又毒品危害防
    制條例就單純持有第三級毒品之行為，未有刑罰之規定，則
    本案被告就前開持有第三級毒品之行為部分，自不產生被告
    持有第三級毒品愷他命之低度行為，為販賣之高度行為所吸
    收之問題，附此敘明。
(五)、又被告如事實欄一、(一)所示之犯行（即附表一部分），係以
    一行為同時觸犯毒品危害防制條例第4條第2項、第3項之販
    賣第二級、第三級毒品罪，為想像競合犯，應依刑法第55條
    前段之規定，從重之毒品危害防制條例第4條第2項之販賣第
    二級毒品罪論處。
(六)、次按刑法於94年2月2日修正公布，於95年7月1日施行時，已
    刪除第56條連續犯之規定，將在刑法上本應各自獨立評價之
    數罪，回歸本來就應賦予複數法律效果之原貌。故在刑法修
    正施行後，有多次觸犯犯罪構成要件相同之犯行，原則上均
    應一罪一罰。至於所謂接續犯，雖在刑法之評價上僅認為成
    立一罪，然必須數行為於同時同地或密切接近之時地實施，
    侵害同一之法益，各行為之獨立性極為薄弱，依一般社會健
    全觀念，在時間差距上，難以強行分開，在刑法評價上，以
    視為數個舉動之接續施行，合為包括之一行為予以評價，較
    為合理，始能論以接續犯，而為包括之一罪。又刑法上所謂
    集合犯是指立法者所制定之犯罪構成要件中，本就預定有數
    個同種類之行為將反覆實行之犯罪而言，是將各自實現犯罪
    構成要件之多數行為，解釋為集合犯，而論以一罪。是以對
    於接續犯或集合犯，必須從嚴解釋，以符合立法者之意向。
    如行為人先後數行為，在客觀上係逐次實施，侵害數個同性
    質之法益，其每一前行為與次行為，依一般社會健全觀念，
    在時間差距上，可以分開，在刑法評價上，各具獨立性，每
    次行為皆可獨立成罪，自應按照其行為之次數，一罪一罰（
    參照最高法院96年度台上字第3531號判決意旨、97年度台上
    字第345號判決意旨）。被告如附表一所示之販賣第二級毒
    品犯行，及如附表二所示之轉讓偽藥犯行，及如附表三所示
    之各次販賣第三級毒品犯行，被告上開各次犯行間，犯意各
    別，時空互異，應予分論併罰。
(七)、復按毒品危害防制條例第17條第2 項關於「犯第4 條至第8
    條之罪於偵查及審判中均自白者，減輕其刑。」之規定，旨
    在獎勵犯罪人之悛悔，同時使偵查或審判機關易於發現真實
    ，以利毒品查緝，俾收防製毒品危害之效；故不論該被告之
    自白，係出於自動或被動、簡單或詳細、一次或多次，並其
    自白後有無翻異，苟其於偵查及審判中均有自白，即應依法
    減輕其刑。又刑法上所稱之自白，係指行為人對其被訴之犯
    罪事實為任意性之供認而言（參照最高法院98年度台上字第
    6928號判決意旨）。查被告就如附表一及附表三所示之各次
    販賣搖頭丸及愷他命犯行，分別於警詢或偵訊時坦承不諱，
    且於原審及本院均自白上開犯行（見原審卷第27、82、181
    至184頁、、本院卷第40頁背面、第69頁背面），業如前述
    ，是被告就其所犯如附表一及附表三所示之各罪，自均應依
    毒品危害防制條例第17條第2項之規定，減輕其刑。
(八)、又按毒品危害防制條例第17條第1項得減輕其刑之規定，其
    所稱「供出毒品來源，因而破獲者」，係指被告供出毒品來
    源之有關資料，諸如前手之姓名、年籍、住居所、或其他足
    資辨別之特徵等，使調查或偵查犯罪之公務員因而對之發動
    調查或偵查並破獲者而言。申言之，被告之「供出毒品來源
    」，與調查或偵查犯罪之公務員對之發動調查或偵查並進而
    破獲之間，論理上須具有先後且相當的因果關係，非謂被告
    一有「自白」、「指認」毒品來源之人，而破獲在後，即得
    依上開規定予以減刑。若被告供出毒品來源者之前，調查或
    偵查犯罪之公務員已有確切之證據，足以合理之懷疑被告所
    供販賣毒品來源之人，則嗣後之破獲與被告之「供出毒品來
    源」間，即欠缺先後且相當的因果關係，自不得適用上開規
    定予以減刑（最高法院97年度台上第1475號判決參照）。本
    件被告於警詢及偵訊中，固曾供稱：伊係向許鉦衛、陳郁涵
    、莊盛鑫購買愷他命等語（見99年度偵字第324號卷第386
    至389頁），惟查，員警係於偵辦本案對被告持有之000000
    0000號行動電話依法實施通訊監察時，發現陳郁涵涉嫌販賣
    第三級毒品之犯行，因而於98年10月27日向本院聲請對陳郁
    涵持有之0000000000號行動電話實施通訊監察，經臺灣南投
    地方法院98年度聲監字第170號通訊監察書核准在案，此有
    南投縣政府警察局南投分局聲請通訊監察案情報告書影本1
    份在卷可稽（見原審卷第117至132頁），是本件偵查犯罪之
    員警，既於被告供出毒品來源前，即已發現陳郁涵涉犯販賣
    毒品之犯行，並開始偵查作為，揆諸上揭最高法院判決見解
    ，本案並無因被告供述毒品來源而使調查或偵查犯罪之公務
    員因而對之發動調查或偵查並破獲陳郁涵販賣第三級毒品犯
    行之情事。又查無許鉦衛、莊盛鑫有因被告上開供述，而為
    調查或偵查犯罪之公務員查獲之情事，此有個人基本資料表
    （許鉦衛）及臺灣高等法院被告前案紀錄表（許鉦衛、莊盛
    鑫）各1紙在卷可稽（見原審卷第71、113、116頁、本院卷
    第59至61頁），自難依毒品危害防制條例第17條第1項之規
    定減輕或免除其刑，附此敘明。
(九)、按刑法第59條規定犯罪之情狀可憫恕者，得酌量減輕其刑，
    其所謂「犯罪之情狀」，與同法第57條規定科刑時應審酌之
    一切情狀，並非有截然不同之領域，於裁判上酌減其刑時，
    應就犯罪一切情狀（包括第57條所列舉之10款事項），予以
    全盤考量，審酌其犯罪有無可憫恕之事由（即有無特殊之原
    因與環境，在客觀上足以引起一般同情，以及宣告法定低度
    刑，是否猶嫌過重等等），以為判斷（參照最高法院95年度
    台上字第6157號判決）。辯護人固為被告辯護稱：被告對於
    販賣第二級、第三級毒品犯行，均坦承不諱，且販賣第二級
    毒品1次，販賣第三級毒品9次，每次販賣毒品之數量均甚少
    ，獲利亦非鉅，被告所為此部分犯行經依毒品危害防制條例
    第17條第2項之規定予以減刑後之最低度刑，依社會一般通
    念，似不無情輕法重之虞，請求依刑法第59條規定再予減輕
    其刑等語。惟查，販賣毒品過程多至為隱晦、查證非易，被
    告於行為時已滿20歲，為成年人，對其販賣第二級、第三級
    毒品行為之違法性及對社會之危害性應有認識，且被告時值
    青壯，不思以正當途徑賺取金錢，為貪圖不法利益而為本案
    各次販賣第二、三級毒品之犯行，被告所犯販賣第二級毒品
    罪部分，其最輕本刑為7年以上有期徒刑，此部分犯行既已
    適用毒品危害防制條例第17條第2項之規定減輕其刑，其減
    刑後之最低度刑（有期徒刑3年6月），及販賣第三級毒品罪
    之法定最輕本刑有期徒刑5年以上有期徒刑，依一般社會通
    念，尚難認有何情輕法重之情形，倘遽予憫恕被告並減輕其
    刑，除對被告個人難收改過遷善之效，無法達到刑罰特別預
    防之目的外，亦易使其他販毒之人心生投機、甘冒風險繼續
    販毒，亦無法達到刑罰一般預防之目的，衡諸社會一般人客
    觀標準，尚難謂其有情輕法重情形，故本院認並無適用刑法
    第59條規定之餘地，辯護人請求依刑法第59條之規定減輕其
    刑，與法未合，附此敘明。
三、維持、撤銷原審判決之理由：
(一)、維持原審判決部分：
  1.犯罪事實一之(二)、(三)部分，原審認被告事證明確，適用藥事
    法第83條第1項、毒品危害防制條例第4條第3項、第17條第2
    項、第19條第1項，刑法第11條、第38 條第1項第2款規定，
    並審酌被告為謀個人私利，無視於政府制定毒品危害防制條
    例，杜絕毒品犯罪之禁令，多次販賣愷他命予他人，藉以牟
    利，毒品一般具有成癮性，施用毒品者一旦成癮，戒除毒癮
    非易，被告為謀己利，無視他人身心健康，販賣愷他命予他
    人，提供他人毒品來源，被告所為直接戕害國民身心健康，
    間接危害社會治安；另被告無償轉讓愷他命予證人陳宏瑋部
    分，亦係提供他人毒品來源，戕害他人身體健康，甚而危害
    家庭及社會秩序，其實際之危害程度非小，然衡酌被告上開
    販賣愷他命及轉讓愷他命之犯罪動機、被告販賣愷他命之期
    間、次數、所得，被告轉讓愷他命之數量，及被告坦承犯行
    之犯罪後態度等一切情狀，分別量處如原審主文關於附表二
    、三所示之刑（詳見本判決附表二、三「原審諭知之宣告刑
    」欄所示），並就被告販毒所得諭知沒收，如全部或一部不
    能沒收，以其財產抵償之，未扣案供販毒使用行動電話1支
    宣告沒收，（供販賣第三級毒品部分）如全部或一部不能沒
    收則追徵其價額（詳後論述），其認事用法均無違誤，量刑
    亦堪稱妥適。
  2.被告上訴意旨，以原審量刑過重，指摘原審判決不當云云。
    按刑事審判旨在實現刑罰權之分配的正義，故法院對有罪被
    告之科刑，應符合罪刑相當之原則，使輕重得宜，罰當其罪
    ，以契合社會之法律感情，此所以刑法第57條明定科刑時應
    審酌一切情狀，尤應注意該條所列10款事項以為科刑輕重之
    標準，俾使法院就個案之量刑，能斟酌至當。而量刑輕重係
    屬事實審法院得依職權自由裁量之事項，苟已斟酌刑法第57
    條各款所列情狀而未逾越法定刑度，不得遽指為違法（最高
    法院72年度台上字第6696號判例要旨參照）。被告雖以原審
    量刑過重，為上訴理由，但查，就犯罪事實一之(二)、(三)部分
    ，原審審酌被告上開各罪情狀，分別量處上開刑期，均堪稱
    妥適，被告上訴意旨，以原審量刑過重，指摘原判決不當，
    為無理由，應予駁回。
(二)、撤銷改判部分：
  1.犯罪事實一之(一)部分，原審認被告事證明確，予以論罪科刑
    ，固非無見。惟，被告就此部分所為，係犯毒品危害防制條
    例第4條第2項之販賣第二級毒品罪及同條例第4條第3項販賣
    第三級毒品罪（即附表一部分），前已敘及，原審僅論以同
    條例第4條第2項之販賣第二級毒品罪，疏未論及同條例第4
    條第3項之罪名（見原審判決書第16頁第3、4行），而且與
    其事實欄所記載「被告同時以1000元之價格販賣搖頭丸（按
    ：第二級毒品）2個及以500元之價格販賣愷他命（按：第三
    級毒品）1小包予曹勝翔，曹勝翔並當場交付1500元予吳峻
    昊，因而完成交易」之事實，有事實與理由欄記載不一之矛
    盾，而有未洽。被告上訴意旨，以原審量刑過重，指摘原審
    判決不當，雖無理由，但原審判決此部分（犯罪事實一之(一)
    即附表一部分）既有上開可議之處，即應由本院將此部分撤
    銷改判，而執行刑因失所附麗，應一併撤銷。
  2.爰明知搖頭丸、愷他命係屬戕害人身心之毒品，竟為貪圖不
    法利益，鋌而走險予以販賣搖頭丸、愷他命供他人施用，擴
    大毒害，無視上開毒品足以使施用者導致精神障礙、性格異
    常，甚至造成生命危險之生理成癮性及心理依賴性，嚴重影
    響社會治安、戕害國民身心健康，惡性非輕，並考量被告犯
    罪之動機、方法、手段，販賣毒品之數量及對象，於偵審中
    自白，尚能悔悟之犯後態度等一切情狀，就此部分量處如主
    文第二項所示之刑（含主刑、從刑），並考量被告實際販售
    出之毒品數量，較諸販毒集團尚屬零星小額，更無向購買毒
    品之人積極催討交易款項，以其情節而論，其惡性尚不如專
    以販賣第一級毒品維生之販毒集團重大等情節，基於罪刑相
    當原則，並與前開上訴駁回部分所處之刑，定其應執行之刑
    如主文第四項所示，以資懲儆。
(三)、關於諭知沒收及不予沒收部分：
  1.按犯第4 條之罪者，其供犯罪所用或因犯罪所得之財物，均
    沒收之，如全部或一部不能沒收時，追徵其價額或以其財產
    抵償之，毒品危害防制條例第19條第1 項定有明文。該規定
    所稱「追徵其價額」者，係指所沒收之物為金錢以外之其他
    財物而無法沒收時，應追徵其價額，使其繳納與原物相當之
    價額。如所得財物為金錢而無法沒收時，始應以其財產抵償
    之，而不發生追徵價額之問題（最高法院93年台上第2743號
    、95年度台上字第305 號判決意旨參照）。又毒品危害防制
    條例第19條第1 項之規定，是指於犯罪有所得時，始應依該
    條項規定予以沒收，或追徵、抵償（最高法院99年度台上字
    第5936號判決參照）。又所謂「其因犯罪所得之財物」，並
    不以當場搜獲扣押者為限；而販賣毒品所得之對價，不問其
    中何部分屬於成本，何部分屬於犯罪所得之財物，應均予沒
    收，始與上開法條之規定符合（最高法院93年度台上字第26
    70號判決參照）。是毒品危害防制條例第19條第1 項所指之
    犯罪所得，係指被告因販賣毒品而有所得之財物，且販賣毒
    品所得之金錢，無論已否扣案，如仍屬存在，即應依法沒收
    。經查，被告有如附表一、附表三（附表三編號7 除外）所
    示之各次販賣搖頭丸、愷他命之販賣所得，上開被告販賣毒
    品所得雖均未扣案，然無證據證明已不存在，且既為被告因
    犯罪所得之財物，仍應依毒品危害防制條例第19條第1 項之
    規定併予諭知沒收，如全部或一部不能沒收時，依同條項之
    規定，應以其財產抵償之。又被告就附表三編號7 所示販賣
    愷他命予證人甯伯霖部分，因證人甯伯霖尚未支付購買愷他
    命之價金予被告，此據證人甯伯霖於偵訊時證述綦詳（見99
    年度偵字第324號卷第198頁），被告於原審準備程序及審理
    中亦不爭執，是被告就附表三編號7部分，尚無取得販賣毒
    品所得，證人甯伯霖既未給付被告此部分價金500元，依上
    開最高法院判決要旨，非屬被告販賣毒品所得，自不得依毒
    品危害防制條例第19條第1項規定予以沒收，併予敘明。
  2.復按毒品危害防制條例第19條第1 項規定，犯同條例第4 條
    至第9 條之罪者，其供犯罪所用或因犯罪所得之財物，均沒
    收之。但此並無「不問屬於犯人與否沒收之」之特別規定，
    自應仍有刑法第38條第1 項第2 款、第3 項前段之適用，即
    以屬於犯人所有者為限，始得沒收之（參照最高法院94年度
    台上字第4265號判決）。又司法院函請全國各行動電話公司
    ，查覆該公司行動電話SIM 卡所有權歸屬，並彙整之結果，
    臺灣大哥大股份有限公司及泛亞電信股份有限公司（含原東
    信電訊股份有限公司）函覆略以：「SIM 卡為使用介面，公
    司出租行動電話門號予消費者使用時，即附帶提供SIM 卡為
    門號介面，消費者申辦門號並開通上線時，即將SIM 卡所有
    權移轉予消費者」。威寶電信股份有限公司函覆略以：「不
    論後付型或預付型行動電話服務之USIM卡或SIM 卡屬於電信
    服務使用者所有，而非屬電信公司所有」。遠傳電信股份有
    限公司及和信電訊股份有限公司均函覆認：「目前實務作法
    均認為實體SIM 卡之所有權屬於客戶申請門號並取得SIM 卡
    時，即已取得該卡之所有權」。中華電信股份有限公司函覆
    略稱：「本公司接受客戶租用行動電話門號，並交付SIM 卡
    將該門號開通上線時，該SIM 卡之所有權即歸屬客戶所有」
    。亞太電信股份有限公司略以：「目前實務作法均認為RUIM
    卡（行動電話用戶識別卡）之所有權於客戶申請行動電話門
    號並取得卡時，即已取得RUIM卡之所有權」，均認行動電話
    SIM 卡所有權歸屬客戶所有等情，此有司法院97年5 月6 日
    院台廳刑一字第0970009760號函暨所附之各該電信公司函可
    資參照。查門號0000000000號行動電話係被告之母親申請，
    送交其使用，此據被告於本院時供認不諱（見本院卷第69頁
    背面），堪認門號0000000000號行動電話係被告所有，衡酌
    被告以上揭手機聯繫如事實欄一、(一)、(三)所示之各次販毒事
    宜，除如附表三編號5所示部分外，其餘均經製有上開監聽
    譯文在案，已如前述，堪認被告確實以門號0000000000 號
    行動電話分別與如附表一、三所示之人聯絡販賣搖頭丸、愷
    他命，是上開行動電話（含門號0000000000號之SIM卡）顯
    為被告所有且分別供其犯如附表一、三所示之各罪所用之物
    ，上開行動電話（含門號0000000000號之SIM卡）雖未扣案
    ，惟揆諸首項說明，仍應依毒品危害防制條例第19條第1項
    規定宣告沒收，且如全部或一部不能沒收，應追徵其價額。
    另衡酌被告以前揭手機（含門號0000000000號之SIM卡）聯
    繫如附表二所示之轉讓偽藥愷他命事宜，經監聽製有譯文在
    案（詳如前述），足認前揭行動電話顯為被告所有且供其聯
    絡如附表二所示轉讓偽藥愷他命之物品，前揭行動電話（含
    門號0000000000號之SIM 卡）雖未扣案，然並無證據足認前
    揭行動電話（含門號0000000000號之SIM卡）已不存在，自
    應依刑法第38條第1項第2款之規定，於附隨如附表二所示之
    轉讓偽藥罪之科刑項下予以宣告沒收，又此部分並無如全部
    或一部不能沒收時需追徵價額之規定，附此敘明。
  3.又數罪併罰，應分別宣告其罪之刑，並依刑法第51條各款規
    定，定其應執行之刑；此所稱其罪之「刑」，不僅指主刑而
    言，沒收之從刑亦包括在內，此觀同法條第9 款，就宣告多
    數沒收者，分別明定其應執行之標準自明。被告犯如附表一
    所示之販賣第二級毒品罪、附表二所示之轉讓偽藥罪及附表
    三所示之販賣第三級毒品罪，犯意各別，應分論併罰，經分
    別宣告各該罪之刑，於定其應執行之刑時，就從刑部分，自
    應依刑法第51條第9款之規定一併諭知其應執行之刑。
據上論結，應依刑事訴訟法第369條第1項前段、第364條、第299
條第1項前段、第368條，毒品危害防制條例第4條第2項、第3項
、第17條2項、第19條第1項，刑法第11條前段、第51 條第5款、
第9款，判決如主文。
本案經檢察官姜麗儒到庭執行職務。
中    華    民    國   100    年    8     月    23    日
            刑事第九庭    審判長法  官  江  德  千
                                法  官  賴  妙  雲
                                法  官  陳  宏  卿
以上正本證明與原本無異。
如不服本判決應於收受送達後10日內向本院提出上訴書狀，其未
敘述上訴之理由者，並得於提起上訴後10日內向本院補提理由書
（均須按他造當事人之人數附繕本）「切勿逕送上級法院」。

                                書記官  林  振  甫
中    華    民    國   100    年    8     月    23    日
附錄本案論罪科刑法條
毒品危害防制條例第4條第2項、第3項
製造、運輸、販賣第二級毒品者，處無期徒刑或 7 年以上有期
徒刑，得併科新臺幣 1 千萬元以下罰金。
製造、運輸、販賣第三級毒品者，處 5 年以上有期徒刑，得併
科新臺幣 7 百萬元以下罰金。
藥事法第83條第1項
明知為偽藥或禁藥，而販賣、供應、調劑、運送、寄藏、牙保、
轉讓或意圖販賣而陳列者，處 7 年以下有期徒刑，得併科新臺
幣 5 百萬元以下罰金。
【附表一】
 ┌─┬───┬────┬──────────┬────┬──────────┐
 │編│販賣時│販賣地點│聯絡交易方式        │販賣所得│宣告刑              │
 │號│間（民│        │                    │        │                    │
 │  │國）  │        │                    │        │                    │
 │  │      │        │                    │        │                    │
 ├─┼───┼────┼──────────┼────┼──────────┤
 │ 1│98年11│南投縣草│曹勝翔使用0000000000│新臺幣（│吳峻昊販賣第二級毒品│
 │  │月13日│屯鎮麥當│號行動電話，於98年11│下同）15│，處有期徒刑年拾月│
 │  │凌晨3 │勞速食店│月13日凌晨2時22分39 │00元（其│。未扣案販賣第二級、│
 │  │時許  │前      │秒與吳峻昊使用098062│中1000元│第三級毒品所得新臺幣│
 │  │      │        │8049號行動電話聯絡，│為販賣搖│壹仟伍佰元沒收，如全│
 │  │      │        │待談妥交易1000元之搖│頭丸所得│部或一部不能沒收時，│
 │  │      │        │頭丸及500元之愷他命 │；500 元│以其財產抵償之；未扣│
 │  │      │        │後，於左列時間、地點│為販賣愷│案之行動電話壹支（含│
 │  │      │        │，向吳峻昊購買搖頭丸│他命所得│門號00000000│
 │  │      │        │2個及愷他命1包，並當│）      │四九號之SIM 卡壹張）│
 │  │      │        │場交付1500元現金予吳│        │沒收，如全部或一部不│
 │  │      │        │峻昊而完成交易。    │        │能沒收時，追徵其價額│
 │  │      │        │                    │        │。                  │
 └─┴───┴────┴──────────┴────┴──────────┘
【附表二】
 ┌──┬────┬────┬──────────┬──────────┐
 │編號│轉讓時間│轉讓地點│聯繫方式            │原審諭知之宣告刑    │
 ├──┼────┼────┼──────────┼──────────┤
 │1   │98年9月3│南投縣南│陳宏瑋使用0000000000│吳峻昊明知為偽藥而轉│
 │    │0日20時 │投市南崗│號行動電話，分別於98│讓，處有期徒刑陸月。│
 │    │許      │三路某加│年9月30日8時18分21秒│未扣案之行動電話壹支│
 │    │        │油站    │、同日8時29分38秒與 │（含門號０九八０六二│
 │    │        │        │吳峻昊使用0000000000│八０四九號之SIM 卡壹│
 │    │        │        │號行動電話聯絡，待談│張）沒收。          │
 │    │        │        │約定見面地點後，於左│                    │
 │    │        │        │列時間、地點，由吳峻│                    │
 │    │        │        │昊無償轉讓0.1公克之 │                    │
 │    │        │        │偽藥愷他命與陳宏瑋當│                    │
 │    │        │        │場施用。            │                    │
 └──┴────┴────┴──────────┴──────────┘
【附表三】
 ┌─┬───┬───┬───────────┬───┬───────────┐
 │編│販賣時│販賣地│聯絡交易方式          │販賣所│原審諭知之宣告刑      │
 │號│間    │點    │                      │得    │                      │
 ├─┼───┼───┼───────────┼───┼───────────┤
 │1 │98年10│南投縣│林家暘使用0000000000號│600元 │吳峻昊販賣第三級毒品，│
 │  │月10日│草屯鎮│行動電話，分別於98年10│      │處有期徒刑貳年柒月。未│
 │  │19時30│玉屏路│月10日19時17分4秒、同 │      │扣案販賣第三級毒品所得│
 │  │分許  │與登輝│日19時22分28秒與吳峻昊│      │新臺幣陸佰元沒收，如全│
 │  │      │路口之│持用之0000000000號行動│      │部或一部不能沒收時，以│
 │  │      │7- 11 │電話聯絡，待談妥交易愷│      │其財產抵償之；未扣案之│
 │  │      │便利商│他命之數量及交易地點後│      │行動電話壹支（含門號０│
 │  │      │店前  │，於左列時間、地點，向│      │000000000號之│
 │  │      │      │吳峻昊購買愷他命1 包，│      │SIM 卡壹張）沒收，如全│
 │  │      │      │並當場交付600 元現金予│      │部或一部不能沒收時，追│
 │  │      │      │吳峻昊而完成交易。    │      │徵其價額。            │
 ├─┼───┼───┼───────────┼───┼───────────┤
 │2 │98年10│南投縣│石政弘使用0000000000號│4200元│吳峻昊販賣第三級毒品，│
 │  │月11日│草屯鎮│行動電話，分別於98年10│      │處有期徒刑年貳月。未│
 │  │凌晨1 │新天地│月11日凌晨1 時25分21秒│      │扣案販賣第三級毒品所得│
 │  │時40分│夜市停│、同日1 時35分15秒與吳│      │新臺幣肆仟貳佰元沒收，│
 │  │許    │車場大│峻昊持用之0000000000號│      │如全部或一部不能沒收時│
 │  │      │門口  │行動電話聯絡，待談妥交│      │，以其財產抵償之；未扣│
 │  │      │      │易愷他命價錢及交易地點│      │案之行動電話壹支（含門│
 │  │      │      │後，於左列時間、地點，│      │號0000000000│
 │  │      │      │向吳峻昊購買愷他命7 包│      │號之SIM 卡壹張）沒收，│
 │  │      │      │，並當場交付4200元現金│      │如全部或一部不能沒收時│
 │  │      │      │予吳峻昊而完成交易。  │      │，追徵其價額。        │
 ├─┼───┼───┼───────────┼───┼───────────┤
 │3 │98年11│南投縣│石政弘使用0000000000號│700元 │吳峻昊販賣第三級毒品，│
 │  │月12日│南投市│行動電話，分別於98年11│      │處有期徒刑貳年捌月。未│
 │  │21時20│成功三│月12日20時59分25秒、同│      │扣案販賣第三級毒品所得│
 │  │分許  │路82號│日21時3 分26秒與吳峻昊│      │新臺幣柒佰元沒收，如全│
 │  │      │石政弘│持用之0000000000號行動│      │部或一部不能沒收時，以│
 │  │      │住處  │電話聯絡，待談妥交易愷│      │其財產抵償之；未扣案之│
 │  │      │      │他命之價錢及交易地點後│      │行動電話壹支（含門號０│
 │  │      │      │，於左列時間、地點，向│      │000000000號之│
 │  │      │      │吳峻昊購買愷他命1 包，│      │SIM 卡壹張）沒收，如全│
 │  │      │      │並當場交付700 元現金予│      │部或一部不能沒收時，追│
 │  │      │      │吳峻昊而完成交易。    │      │徵其價額。            │
 ├─┼───┼───┼───────────┼───┼───────────┤
 │4 │98年10│南投縣│吳峻昊於98年10月12日凌│500元 │吳峻昊販賣第三級毒品，│
 │  │月12日│草屯鎮│晨0 時49分26秒，持用09│      │處有期徒刑貳年柒月。未│
 │  │凌晨1 │新天地│00000000號行動電話與周│      │扣案販賣第三級毒品所得│
 │  │時30分│夜市  │宗民持用之0000000000號│      │新臺幣伍佰元沒收，如全│
 │  │許    │      │行動電話聯絡，待談妥交│      │部或一部不能沒收時，以│
 │  │      │      │易地點後，於左列時間、│      │其財產抵償之；未扣案之│
 │  │      │      │地點，吳峻昊販賣愷他命│      │行動電話壹支（含門號０│
 │  │      │      │1包予周宗民，周宗民並 │      │000000000號之│
 │  │      │      │當場交付500 元現金予吳│      │SIM 卡壹張）沒收，如全│
 │  │      │      │峻昊而完成交易。      │      │部或一部不能沒收時，追│
 │  │      │      │                      │      │徵其價額。            │
 ├─┼───┼───┼───────────┼───┼───────────┤
 │5 │98年7 │南投縣│吳峻昊於左述時間，持用│400元 │吳峻昊販賣第三級毒品，│
 │  │月31日│南投市│0000000000號行動電話與│      │處有期徒刑貳年柒月。未│
 │  │後某日│成功三│石政民使用之0000000000│      │扣案販賣第三級毒品所得│
 │  │（含98│路82號│號行動電話聯繫後，吳峻│      │新臺幣肆佰元沒收，如全│
 │  │年7月 │石政民│昊於左列時間、地點，販│      │部或一部不能沒收時，以│
 │  │31日，│住處  │賣他命1包，約0.7公克予│      │其財產抵償之；未扣案之│
 │  │起訴書│      │石政民，石政民並當場交│      │行動電話壹支（含門號０│
 │  │誤載為│      │付400元現金予吳峻昊而 │      │000000000號之│
 │  │98年7 │      │完成交易。            │      │SIM 卡壹張）沒收，如全│
 │  │月間某│      │                      │      │部或一部不能沒收時，追│
 │  │日）  │      │                      │      │徵其價額。            │
 ├─┼───┼───┼───────────┼───┼───────────┤
 │6 │98年10│南投縣│吳峻昊於98年10月15日15│500元 │吳峻昊販賣第三級毒品，│
 │  │月15日│草屯鎮│時40分10秒，持用098062│      │處有期徒刑貳年柒月。未│
 │  │18時許│街上  │8049號行動電話與詹勝傑│      │扣案販賣第三級毒品所得│
 │  │      │      │使用之0000000000號行動│      │新臺幣伍佰元沒收，如全│
 │  │      │      │電話聯繫，待談妥交易愷│      │部或一部不能沒收時，以│
 │  │      │      │他命之價錢後，吳峻昊於│      │其財產抵償之；未扣案之│
 │  │      │      │左列時間、地點，販賣愷│      │行動電話壹支（含門號０│
 │  │      │      │他命予詹勝傑，詹勝傑並│      │000000000號之│
 │  │      │      │當場交付500元現金予吳 │      │SIM 卡壹張）沒收，如全│
 │  │      │      │峻昊而完成交易。      │      │部或一部不能沒收時，追│
 │  │      │      │                      │      │徵其價額。            │
 ├─┼───┼───┼───────────┼───┼───────────┤
 │7 │98年10│南投縣│吳峻昊持用0000000000號│（無）│吳峻昊販賣第三級毒品，│
 │  │月15日│草屯鎮│行動電話於98年10月14日│      │處有期徒刑貳年柒月。未│
 │  │晚間某│新天地│21時52分35秒，與甯伯霖│      │扣案之行動電話壹支（含│
 │  │時許  │夜市  │使用之0000000000號行動│      │門號00000000四│
 │  │      │      │電話聯繫後，吳峻昊於左│      │九號之SIM 卡壹張）沒收│
 │  │      │      │列時間、地點，販賣愷他│      │，如全部或一部不能沒收│
 │  │      │      │命1 包予甯伯霖，並當場│      │時，追徵其價額。      │
 │  │      │      │交付愷他命1 包予甯伯霖│      │                      │
 │  │      │      │，嗣因甯伯霖身上無現金│      │                      │
 │  │      │      │，而未給付500 元予吳峻│      │                      │
 │  │      │      │昊。                  │      │                      │
 ├─┼───┼───┼───────────┼───┼───────────┤
 │8 │98年10│南投縣│曾玠翔使用0000000000號│800元 │吳峻昊販賣第三級毒品，│
 │  │月15日│草屯鎮│行動電話，分別於98年10│      │處有期徒刑貳年捌月。未│
 │  │1 時38│虎山路│月15日1 時1 分59秒、同│      │扣案販賣第三級毒品所得│
 │  │分許  │虎山國│日1 時13分9 秒、同日1 │      │新臺幣捌佰元沒收，如全│
 │  │      │小側門│時38分29秒與吳峻昊持用│      │部或一部不能沒收時，以│
 │  │      │外    │之0000000000號行動電話│      │其財產抵償之；未扣案之│
 │  │      │      │聯絡，待談妥交易地點後│      │行動電話壹支（含門號０│
 │  │      │      │，於左列時間、地點，向│      │000000000號之│
 │  │      │      │吳峻昊購買愷他命2 包，│      │SIM 卡壹張）沒收，如全│
 │  │      │      │並當場交付800 元現金予│      │部或一部不能沒收時，追│
 │  │      │      │吳峻昊而完成交易。    │      │徵其價額。            │
 ├─┼───┼───┼───────────┼───┼───────────┤
 │9 │98年10│南投縣│吳峻昊於98年1 月17日1 │1200元│吳峻昊販賣第三級毒品，│
 │  │月17日│草屯鎮│時50分25秒，持用098062│      │處有期徒刑貳年拾月。未│
 │  │2 時20│草屯療│8049號行動電話與曾玠翔│      │扣案販賣第三級毒品所得│
 │  │分許  │養院附│使用0000000000號行動電│      │新臺幣壹仟貳佰元沒收，│
 │  │      │近    │話聯繫，待談妥交易地點│      │如全部或一部不能沒收時│
 │  │      │      │後，於左列時間、地點，│      │，以其財產抵償之；未扣│
 │  │      │      │向吳峻昊購買愷他命2 包│      │案之行動電話壹支（含門│
 │  │      │      │，曾玠翔並當場交付1200│      │0000000000號│
 │  │      │      │元現金予吳峻昊而完成交│      │之SIM 卡壹張）沒收，如│
 │  │      │      │易。                  │      │全部或一部不能沒收時，│
 │  │      │      │                      │      │追徵其價額。          │
 └─┴───┴───┴───────────┴───┴───────────┘